臺灣基隆地方法院民事判決　　　　　　　　94年度親字第35號
原　　　告　乙○○
被　　　告　甲○○
兼法定代理
人　　　　　丙○○
上列當事人間否認子女事件，本院於民國94年12月20日言詞辯論
終結，判決如下：
    主  文
確認被告甲○○非被告丙○○自原告乙○○受胎所生之子。
訴訟費用由被告負擔。
    事實及理由
一、原告起訴主張原告乙○○與被告丙○○為夫妻，被告丙○○
    於民國93年5月11日生下被告甲○○，依民法第1062條、第
    1061條規定，被告張少組因係婚姻關係受胎而推定為原告乙○○之婚生子，惟查原告乙○○於91年10月9日（應為10日
    ）因案入監執行，直至94年10月27日始出監，被告甲○○非
    被告丙○○自原告乙○○受胎所生之子，而原告係於94年7
    月間方知此事，為此依民法第1063條第2項規定，請求判決
    如主文第1項所示。
二、被告兼甲○○法定代理人丙○○則承認被告甲○○係被告丙○○自訴外人蘇永福受胎所生，對於原告之請求無異議，由
    法院依法判決。
三、經查原告乙○○與被告丙○○為夫妻，被告丙○○於婚姻關
    係存續中93年5月11日生下被告甲○○，有原告提出之戶籍
    謄本附卷可稽，
四、按妻之受胎，係在婚姻關係存續中者，推定其所生子女為婚
    生子女；前項推定，如夫妻之一方能證明妻非自夫受胎者，
    得於知悉子女出生之日起，一年內提起否認之訴；又從子女
    出生日回溯第一百八十一日起至第三百零二日止為受胎期間
    ，民法第1063條、第1062條第1項分別定有明文。亦即從子
    女出生日回溯到第一百八十一日起至第三百零二日止，在此
    一百二十二日受胎期間內之任何一日，如夫妻間有合法婚姻
    關係時，其所生子女推定為婚生子女。查被告甲○○係於93
    年5月11日出生，故自被告甲○○出生之日起，回溯第一百
    八十一日起至第三百零二日止，即92年11月12日至同年6月
    14日為被告甲○○之受胎期間，此為原告乙○○與被告丙○○婚姻關係存續中，依法固應推定被告甲○○為原告乙○○
    與被告丙○○之婚生子。惟查原告乙○○係於91年10月10日
    因案遭受強制戒治，至92年3月14日執行完畢，復於92年3月
    14 日因執行有期徒刑1年8而入監，至94年10月27日因縮短
    刑期假釋出監，亦有本院依職權調閱之被告前案紀錄表在卷
    足憑，則上開受胎期間原告係在監服刑，自屬事實上不能與
    被告丙○○受胎而生下被告甲○○，故原告主張被告甲○○
    非自原告乙○○受胎所生，應堪信為真實。又原告乙○○主
    張其因在監執行，在家人隱瞞下始終不知上情，直至94年7
    月友人探監時，方得知此事等情，被告被告兼甲○○法定代
    理人丙○○對此亦不爭執，亦堪信為真正。從而，原告乙○○於知悉被告甲○○出生之日起一年內提起本件訴訟，於法
    有據，應予准許。
五、據上論結，本件原告之訴為有理由，依民事訴訟法第85條第
    1 項前段、第78條，判決如主文。
中　　華　　民　　國　　94　　年　　12　　月　　27　　日
                  家事法庭法  官  林李達
以上正本係照原本作成。
對於本件判決如有不服，應於收受送達後20日內向本院提出上訴
書狀，敘述上訴之理由，上訴於臺灣高等法院，並按他造當事人
之人數附具繕本。
中　　華　　民　　國　　94　　年　　12　　月　　30　　日
                          書記官  黃錫煒
